【裁判字號】    97,審易,1302
【裁判日期】    971017
【裁判案由】    竊盜
【裁判全文】
臺灣桃園地方法院刑事判決            97年度審易字第1302號
公  訴  人  臺灣桃園地方法院檢察署檢察官
被      告  乙○○
上列被告因竊盜案件，經檢察官提起公訴（97年度偵字第14329
號），被告於準備程序進行中為有罪陳述，經本院裁定進行簡式
審判程序，判決如下：
    主  文
乙○○攜帶兇器竊盜，累犯，處有期徒刑柒月。老虎鉗壹支沒收
之。
    事 實 及理由
一、本件被告所犯係死刑、無期徒刑、最輕本刑為3 年以上有期
    徒刑以外之罪，其於準備程序中就被訴事實為有罪之陳述，
    經法官告知簡式審判程序之旨，並聽取公訴人、被告之意見
    後，本院認為適宜由受命法官獨任進行簡式審判程序，合先
    敘明。
二、乙○○前因毒品案件，經臺灣花蓮地方法院以91年玉簡字第
    68號判處有期徒刑3 月確定，並於93年5 月10日縮刑期滿執
    行完畢。仍不知悔改，因其所有之車牌號碼U9-9535 號之自
    用小客車，因未驗車致車牌遭警查扣，竟意圖為自己不法所
    有，於民國97年6 月3 日15時許，在桃園縣八德市○○街公
    園旁，以其所有客觀上可供兇器使用之老虎鉗1 支（未扣案
    ），將甲○○所有之KY-5573 號車牌2 面，從該自用小客車
    卸下後，懸掛於乙○○所有之上開自用小客車而竊取得手。
    嗣於同年月16日凌晨0 時50分許，乙○○將該懸掛KY-5573
    號車牌之自用小客車，停放在桃園縣桃園市○○街152 號巷
    內為警查獲。案經桃園縣政府警察局桃園分局報請臺灣桃園
    地方法院檢察署檢察官偵查起訴。
三、認定被告犯罪所憑之證據：
   (一)被告乙○○於警詢、檢察官訊問及本院審理中之自白。
   (二)被告所不爭執之證人即被害人甲○○於警詢之證述。
   (三)贓物領據、查獲現場照片3張。
四、被告犯本案所用之老虎鉗1 支，雖未扣案，然並無證據證明
    已滅失，自應依刑法第38條第1項第2款規定宣告沒收之。
五、據上論斷，應依刑事訴訟法第273條之1 第1項、第299條第1
    項前段、第310 條之2 ，刑法第321 條第1 項第3 款、第47
    條第1項、第38條第1 項第2 款，判決如主文。
本案經檢察官顏世翠到庭執行職務。
中    華    民    國    97    年    10    月    17    日
                    刑事庭  法  官  林孟宜
以上正本證明與原本無異。
如不服本判決，應於判決送達後10日內向本院提出上訴狀（應附
繕本），其未敘述上訴理由者，應於上訴期間屆滿後20日內補提
理由書狀於本院，上訴於臺灣高等法院。
                            書記官  洪明媚
中    華    民    國    97    年    10    月    17    日
附錄本案論罪科刑法條：
中華民國刑法第321條
犯竊盜罪而有左列情形之一者，處6 月以上、5 年以下有期徒刑
：一於夜間侵入住宅或有人居住之建築物、船艦或隱匿其內而犯
  之者。
二毀越門扇、牆垣或其他安全設備而犯之者。
三  攜帶兇器而犯之者。
四  結夥三人以上而犯之者。
五  乘火災、水災或其他災害之際而犯之者。
六  在車站或埠頭而犯之者。
前項之未遂犯罰之。


司法院資訊處製作；財團法人民間司法改革基金會備份。
